# 基金公司取得股权收益权时的账务处理

提问人：点点滴滴 ha 时间：2019-05-08 10:58:45
陈版主，遇到这样一个事项：A 公司属于国资委直属局下的非上市公司，B公司为世界 500 强合资公司，每年均分红。A 公司持有B 公司 15%的股权，在可供出售金融资产核算，投资成本 2 亿元。
A 公司将对 B 公司的 15% 股权对应的未来 8 年的收益权（主要是分红，金额不固定）以协议的形式转让给 C 基金公司，C 基金公司支付给 A公司2 亿元对价，在未来 8 年内，B 公司的 15% 股权对应的收益权全部由 C基金公司享有（目前预计 B公司的 15% 股权对应的未来 8 年的收益权大于 2 亿元）。 8 年后，收益权转让合同到期，合同执行完毕时，C 基金公司实际收到的分红与预计金额的差异，与 A 公司无关。
请问：
A 公司：将取得的 2 亿元，作为长期借款核算，将 B 公司在未来 8 年内的分红款作为利息支出核算
C 基金公司：C 基金公司支付给 A 公司 2 亿元和每年收到的分红款应如何进行账务处理？
请陈版主百忙之中予以解答，万分感谢！

回答人：chenyiwei
首先，需要确定除了主帖中所列的协议以外，不存在与该项交易或事项相关的其他协议，确保获取审计证据的完整性。
在确保证据完整性、资料全部性的前提下，建议将收到的 2 亿元收益权买断款作为对投资的部分回收处理，冲减对应的可供出售金融资产成本。如果可供出售金融资产的原成本低于 2 亿元的，超出部分可确认为投资收益。
主要考虑是：因为持股比例为 15%，对被投资企业无控制、共同控制或重大影响，其股东权益最主要的是体现为收益权，且采用完全卖断的无追索权方式，就这 8 年收益权而言无继续涉入，故将转让款确认为借款并不恰当。

提问人：点点滴滴 ha 时间：2019-05-08 13:30:04
在转让收益权期间以及转让期满后，A 公司对 B 公司的股权投资自始自终都没有变更，A公司始终持有 B公司15% 股权，所以，如果直接将可供出售金融资产的成本转出，同时确认投资收益，是否恰当？
此外，我更想知道的是：基金公司在支付 2 亿元、持有期间收到 B公司的分红款时该如何做账务处理？
请陈版主解答，万分感谢。

回答人：chenyiwei
虽然 “在转让收益权期间以及转让期满后，A 公司对 B 公司的股权投资自始自终都没有变更，A 公司始终持有B 公司 15% 股权”，但日后来源于该项股权投资的收益将减少，所以视同部分处置股权是合理的。

回答人：chenyiwei
http://bbs.esnai.com/thread-5381509-1-1.html